臺灣高等法院臺中分院刑事判決
111年度侵上訴字第112號
上  訴  人  臺灣臺中地方檢察署檢察官
被      告  黃志郎


選任辯護人  林佳怡律師
上列上訴人因被告妨害性自主罪案件，不服臺灣臺中地方法院11
1年度侵訴字第17號，中華民國111年7月5日第一審判決（起訴案
號：臺灣臺中地方檢察署110年度偵字第36787號），提起上訴，
本院判決如下：
    主  文
上訴駁回。
    理  由
一、本案經本院審理結果，認第一審判決諭知被告丙○○（下簡稱
    被告）無罪，並無不當，應予維持，並引用第一審判決書記
    載之證據及理由（如附件）。
二、本件檢察官上訴意旨略以：本案甲○向證人陳○君、蔡○芳、
    陳社工所為之陳述，及於接受輔導後所填載之自述表，主要
    之犯罪情節指述一致，且甲○亦無誣陷被告之可能，應足以
    採信；至甲○於警詢、偵查及原審審理中，則因甲○之主觀想
    法而變更指述，而有前後矛盾，與事實不符之情形，自不足
    採用；此外，尚有證人陳○君、蔡○芳、陳社工等人之證述內
    容可憑，且依上揭證人所證述情狀，均可作為甲○心理狀態
    或認知，或對聽聞甲○因此事件所造成之影響，而屬適格之
    補強證據。況甲○應係因受生活及家庭之環境影響，較為自
    卑，案發當時就讀國中二年級，思慮較一般成年人為淺薄，
    而認定被告為家中經濟重要來源，害怕對被告提出之陳述，
    將對全體家庭成員之生活帶來負面衝擊，又觀察證人乙女對
    此事感到質疑、悲傷之反應，從而採取自我犧牲之作法，改
    提出對被告有利之證詞，始造成其前後供述不一，況甲○於
    偵訊及審理中，雖欲迴護被告，無意中亦已透露事實之端倪
    ，於偵查中表示懷疑陰道口附近之分泌物係被告之分泌物，
    經檢察官追問，則提出種種不合常情之說法，於審理中就檢
    察官開放性之詰問，卻情緒失控而當庭哭泣不止，即為適例
    。綜合上情及卷附相關證據，本件被告涉犯加重強制猥褻罪
    甚明，原審諭知被告無罪乙節，難認妥適，爰依法提起上訴
    等語。
三、惟查：
　㈠原判決依憑被告供述、證人甲○、乙女、陳○君、蔡○芳、陳社
    工等人證述，暨卷附臺中市性侵害案件減少被害人重複陳述
    作業訊前訪視紀錄表及甲○自述表、手繪現場圖等各項證據
    資料，詳加研判，並依調查證據所得之直接、間接證據為合
    理推論，相互勾稽，並說明無從逕認被告有對甲○為強制猥
    褻之行為，暨檢察官所舉之其他證據或所指出之證明方法，
    皆不足為被告有罪之積極證明各等旨，詳為論述，記明所憑
    。凡此，均屬原審採證認事職權之合法行使所為之論斷說明
    ，且係合乎推理之邏輯規則，尚非主觀之推測，核與經驗法
    則及論理法則無違，且無理由不備之違法情事，並無上訴意
    旨所指原審認事用法違背經驗法則之違法可言。
  ㈡檢察官上訴意旨無法為本院採用之理由
　1.關於甲○先後證述內容不一而無法採信之理由，業據原判決
    詳予說明理由（參原判決理由四之㈡所述），檢察官上訴意
    旨雖以甲○不無因受生活及家庭之環境影響，較為自卑，案
    發當時思慮較一般成年人為淺薄，而認定被告為家中經濟重
    要來源，害怕對被告提出之陳述，將對全體家庭成員之生活
    帶來負面衝擊等語，固非全然無見；然觀諸甲○警詢、偵查
    及原審歷次證述內容，對於由被告帶往旅館由其單獨泡湯乙
    事均屬一致，且陳述內容並未見有何明顯遲疑不定之處，亦
    未見有提及失去被告對其與家人生活有何重大影響之情形（
    僅於警詢時證述，曾見被告拿錢給乙女，乙女向甲○表示如
    果她付不出學費，都是被告出的，我不知道要不要還等語【
    參他卷第9頁】，惟此部分為乙女所否認，並表示其所交付
    與被告者係代購商品之金錢等語【參原審卷第180、181頁】
    ，是尚難據此即認甲○及家人對被告有強烈經濟需求），況
    本案亦無其他證據顯示，被告屬甲○及乙女之重要經濟來源
    ，是檢察官此部分上訴意旨，似乏依據，尚難為本院所採用
    。
　2.甲○於原審法院接受交互詰問時，於檢察官詰問時固曾有哭
    泣不已之情形，然甲○係在檢察官訊以妳是否曾向輔導老師
    說，有跟被告泡湯的事情？（甲○答：有。）妳怎麼跟她說
    的？妳當時如何跟輔導老師講的？請妳再陳述一次。（甲○
    答：我跟她說我跟被告去泡湯【哭泣】（參原審卷第134頁
    ），甲○於此時突然哭泣原因為何，未見檢察官加以訊明，
    是甲○究係針對其向老師陳述時之心境、內容或係其他原因
    致突然情緒失控進而有哭泣行為，實無法逕予認定；檢察官
    上訴意旨認甲○此一哭泣行為狀態，適足以作為補強甲○於10
    9年10月7日填寫之陳述表、臺中市性侵害案件減少被害人重
    複陳述作業訊前訪視紀錄表等所陳述關於被告對甲○為強制
    猥褻犯行之證據，略顯跳躍、且乏關聯，自無法為本院所採
    用。
　3.證人陳○君、蔡○芳、陳社工等人證述內容，不足以補強甲○
    首次警詢證述為真實，業據原判決詳予說明在案（參原判決
    理由四之㈢）；檢察官上訴意旨雖以證人陳○君、蔡○芳、陳
    社工等人均各自證述其等觀察甲○陳述時之情緒、心理狀態
    等，應足為適格之補強證據等語。惟查，陳○君固證述，甲○
    講到這些事情時，聲音尖銳，語速很快（參他卷第65頁），
    然蔡○芳則證稱，在輔導老師告知案發經過後，我找甲○來詢
    問時，她沒有特別之處，當時是冷靜平穩的狀態，很正常，
    沒有特別情緒反應等語（參他卷第123頁），二人證述內容
    ，大相逕庭，而證人陳○君、蔡○芳分別為甲○之輔導老師、
    導師，渠等對於甲○在學期間均有相當程度之輔導與觀察，
    惟就甲○針對本案陳述之狀態觀察所得則炯然不同，自難據
    以為甲○有關被告曾對其為強制猥褻行為證述內容之補強證
    據；至陳社工固亦曾證述，當時我們是坐著對談，甲○行為
    沒有明顯異狀，但她在談話時比較跳躍，例如我問到癥結點
    ，甲○在旅館裡面脫衣服覺得冷為什麼沒有再把衣服穿回來
    ，甲○就不說話、不回應，因為我第一次跟他碰面，所以我
    不清楚他是不是在思考，當時戴口罩，我看不出來甲○有何
    情緒反應等語（參偵卷第16頁）；然陳社工此部分之證詞，
    僅獲致甲○在針對本案被告曾否為強制猥褻行為之陳述時，
    有不說話、不回應之狀態，惟甲○此時之情緒、心理狀態等
    有無任何特殊反應之情事，則未能有所證述，甚且上開甲○
    不說話、不回應之狀態原因為何，亦無從證實；據此，亦難
    認甲○於陳社工進行關懷輔導時有何因本案而情緒異常之狀
    態存在，並進而推認甲○因本案而造成其心理受創或其他影
    響之情事。是檢察官此部分之上訴理由，亦無法為本院所採
    用。
  ㈢至於檢察官上訴意旨所陳其餘各節，無非就原判決已審酌認
    定之事項，端憑己見，再事爭執，然經核原判決採證認事之
    理由均無違背經驗法則或論理法則，是檢察官所持各爭點，
    無法為本院所採用。
四、綜上，本件檢察官起訴所指之證據資料及調查證據之結果，
    未達於通常一般之人均不致有所懷疑，而得確信其為真實之
    程度，原審因此為被告無罪之判決，所為論斷，核無違背客
    觀存在之經驗法則與論理法則，自無違誤。檢察官上訴意旨
    ，整理歸納上開間接事實推論被告應涉本案被訴犯行等，固
    非全然無見，惟仍未提出適合於證明犯罪事實之積極證據，
    上訴意旨所稱各節，仍無法完全推翻原判決之立論基礎；本
    件檢察官之上訴，並無理由，應予駁回。
據上論斷，應依刑事訴訟法第373條、368條，判決如主文。　
本案經檢察官屠元駿提起公訴，檢察官王宜璇提起上訴，檢察官
乙○○到庭執行職務。
中　　華　　民　　國　　111 　年　　10　　月　　12　　日
             刑事第七庭　  審判長法　官　梁  堯  銘
                                 法　官　許  文  碩　
                                 法　官  王  鏗  普 
以上正本證明與原本無異。　　　　　　　　　　　　　　　
檢察官如認符合刑事妥速審判法第9條之規定，得上訴。
如不服本判決得上訴部分應於收受送達後20日內向本院提出上訴
書狀，其未敘述上訴之理由者，並得於提起上訴後20日內向本院
補提理由書（均須按他造當事人之人數附繕本）「切勿逕送上級
法院」。因疫情而遲誤不變期間，得向法院聲請回復原狀。
　　　　　　　　　　　　　　　
　　　　　　　　　                書記官  周  巧  屏 
　　　　　　　　　　　　　　　　　 
中　　華　　民　　國　　111 　年　　10　　月　　12　　日
刑事妥速審判法條第9條
除前條情刑外，第二審法院維持第一審所為無罪判決，提起上訴
之理由，以下列事項為限：
一、判決所適用之法令牴觸憲法。
二、判決違背司法院解釋。
三、判決違背判例。 
附件
臺灣臺中地方法院刑事判決
111年度侵訴字第17號
公　訴　人　臺灣臺中地方檢察署檢察官
被　　　告　丙○○  男　(民國00年0月0日生)
　　　　　　　　　　身分證統一編號：Z000000000號
　　　　　　　　　　住臺中巿北屯區中清東一街27號
選任辯護人　林佳怡律師
上列被告因妨害性自主罪案件，經檢察官提起公訴（110年度偵
字第36787號），本院判決如下：
    主    文
丙○○無罪。
    理    由
一、公訴意旨略以：被告丙○○與代號AB000-A0000000（民國96年
    4月生，真實姓名年籍詳卷，下稱甲○）之姑姑代號AB000-A0
    000000A（真實姓名年籍詳卷，下稱乙女）為朋友，被告於1
    09年8月5日上午7時36分許，駕駛自用小客車(車牌號碼詳卷
    ，下稱系爭自用小客車)，搭載甲○前往位在臺中市○○區○○路
    0段000號之悅河精品旅館泡溫泉。詎被告明知甲○為未滿14
    歲之女子，竟基於對未滿14歲之女子違反意願猥褻之犯意，
    於109年8月5日上午7時36分起至11時19分止期間內之某時，
    在上址悅河精品旅館第818號房之浴室內，先脫去甲○之衣褲
    ，再脫去自己之衣褲、內褲，以擦抹乳液為由，撫摸甲○之
    陰部及全身，並以陰莖摩擦甲○之身體、外陰部，以此方式
    違反甲○之意願，對甲○為猥褻行為。嗣甲○乃假借上廁所為
    由脫身，被告始罷手，後經甲○於109年10月7日，在學校接
    受輔導老師陳○君（真實姓名年籍詳卷）訪談時揭露上開經
    過，由學校通報性侵害案件，始悉上情等語，因認被告涉犯
    刑法第224條之1之加重強制猥褻罪嫌。
二、按犯罪事實應依證據認定之，無證據不得認定犯罪事實；不
    能證明被告犯罪者應諭知無罪之判決，刑事訴訟法第154條
    第2項、第301條第1項分別定有明文。又按刑事訴訟法第161
    條第1項規定：檢察官就被告犯罪事實，應負舉證責任，並
    指出證明之方法。因此，檢察官對於起訴之犯罪事實，應負
    提出證據及說服之實質舉證責任。倘其所提出之證據，不足
    為被告有罪之積極證明，或其指出證明之方法，無從說服法
    院以形成被告有罪之心證，基於無罪推定之原則，自應為被
    告無罪判決之諭知（最高法院92年台上字第128號判例足資
    參照）。另按告訴人之告訴，係以使被告受刑事訴追為目的
    ，是其陳述是否與事實相符，仍應調查其他證據以資審認。
    被害人就被害經過所為之陳述，其目的在於使被告受刑事訴
    追處罰，與被告處於絕對相反之立場，其陳述或不免渲染、
    誇大。是被害人縱立於證人地位具結而為指證、陳述，其供
    述證據之證明力仍較與被告無利害關係之一般證人之陳述為
    薄弱。從而，被害人就被害經過之陳述，除須無瑕疵可指，
    且須就其他方面調查又與事實相符，亦即仍應調查其他補強
    證據以擔保其指證、陳述確有相當之真實性，而為通常一般
    人均不致有所懷疑者，始得採為論罪科刑之依據，非謂被害
    人已踐行人證之調查程序，即得恝置其他補強證據不論，逕
    以其指證、陳述作為有罪判決之唯一證據（最高法院52年台
    上字第1300號判例、95年度台上字第6017號判決意旨參照）
    。
三、另按刑事訴訟法第308條規定：「判決書應分別記載其裁判
    之主文與理由；有罪之判決並應記載犯罪事實，且得與理由
    合併記載」，同法第310條第1款規定：「有罪之判決書，應
    於理由內分別情形記載左列事項：認定犯罪事實所憑之證
    據及其認定之理由」，及同法第154條第2項規定：「犯罪事
    實應依證據認定之，無證據不得認定犯罪事實」。揆諸上開
    規定，刑事判決書應記載主文與理由，於有罪判決書方須記
    載犯罪事實，並於理由內記載認定犯罪事實所憑之證據及其
    認定之理由。所謂認定犯罪事實所憑之「證據」，即為該法
    第154條第2項規定之「應依證據認定之」之「證據」。在無
    罪判決書內，因檢察官起訴之事實，法院審理結果，認為被
    告犯罪不能證明，而為無罪之諭知，被告並無檢察官所起訴
    之犯罪事實存在，既無刑事訴訟法第154條第2項所規定「應
    依證據認定之」事實存在，因此，判決書僅須記載主文及理
    由，而理由內記載事項，為法院形成主文所由生之心證，其
    論斷僅要求與卷內所存在之證據資料相符，或其論斷與論理
    法則無違，通常均以卷內證據資料彈劾其他證據之不具信用
    性，無法證明檢察官起訴之事實存在，所使用之證據並不以
    具有證據能力之證據為限，是以本件被告丙○○既經本院認定
    無罪，爰不論述所援引有關證據之證據能力，合先敘明。
四、公訴意旨認被告涉犯刑法第224條之1之對未滿14歲之女子為
    強制猥褻罪嫌，無非係以被告於警詢、偵訊時之供述、證人
    即被害人甲○、證人乙女、陳○君、蔡○芳於警詢、偵訊時、
    證人即臺中市家庭暴力及性侵害防治中心社工陳社工（真實
    姓名年籍詳卷，下稱陳社工）於偵查時、證人即悅河精品旅
    館員工蔡湘薐、龔嫄淇於警詢中之證述、悅河精品旅館旅客
    登記卡及消費明細、被害人甲○於109年10月7日填寫之陳述
    表、臺中市性侵害案件減少被害人重複陳述作業訊前訪視紀
    錄表、被害人繪製之現場圖各1份等為其主要論據。訊據被
    告固坦承知悉被害人甲○之實際年齡，曾於109年8月5日上午
    ，駕車搭載被害人甲○前往悅河精品旅館泡溫泉之事實，然
    堅決否認有何對未滿14歲之女子為強制猥褻犯行，辯稱：我
    認識甲○好幾年了，因為甲○說她沒有泡過溫泉，經乙女同意
    後，我才載甲○去該旅館泡溫泉，當天甲○在浴室泡溫泉，我
    在房間等她，我沒有和她一起泡溫泉，我跟她當天完全沒有
    肢體接觸，我沒有對甲○猥褻行為等語。經查：
㈠、被告因修理電腦緣故而先結識證人乙女，進而認識被害人甲○
    ，已認識證人乙女、被害人甲○多年，知悉被害人甲○之
　　實際年齡，其曾於109年8月5日上午，駕車搭載被害人甲○前
    往悅河精品旅館818號房泡溫泉之事實，為被告所是認，且
    據證人即被害人甲○、證人乙女於警詢、偵訊及本院審理程
    序時、證人即悅河精品旅館員工蔡湘薐、龔嫄淇於警詢中證
    述明確（見他字卷5至19、21至25、47至51、61至69、78至8
    5、133至135、141至144頁、本院卷第129至186頁），且有
    悅河精品旅館旅客登記卡及消費明細乙份、被告提出之案發
    當日由被害人甲○拍攝之旅館房間照片數幀附卷可參（見他
    字卷第53、55頁、本院卷第75至83頁），是此部分之事實，
    固堪認定。
㈡、就起訴書所載證人即被害人甲○於本案遭被告猥褻之情節部分
    ，證人即被害人甲○於通報、警詢至本院審理時之指述部分
    顯有瑕疵可指：　　
１、於109年10月29日警詢時陳稱：被告沒有觸碰過我身體的隱私
    處，被告曾經在我家裡床上幫我塗乳液，有時我在玩手機懶
    得塗，我會請他幫我塗手、腳。被告曾於109年8月帶我去泡
    溫泉，他先教我怎麼泡湯，他說要先把身體洗乾淨，再下去
    泡，他沒有示範，之後他就出去，去床上玩手機，我一個人
    泡湯，被告沒有下來泡湯，我一個人泡到頭暈，就自行穿衣
    服出去，到床上休息，我玩了一下手機後，就跟被告說我們
    回去吧，他說好，我們就離開了，他沒有脫我的衣褲，他也
    沒有脫掉自己的衣褲，他沒有用擦乳液的名義碰觸我的私密
    處及全身，也沒有用性器官在我身上摩擦這件事。我曾向社
    工說109年8月間，被告到我家，我趴著休息，被告認為我皮
    膚狀況不好，他看我手有點乾，所以他就去買乳液給我，是
    我要求他幫我塗手腳。我跟老師說被告載我去泡溫泉時，對
    方脫我的衣褲，他脫掉自己衣褲，他用擦乳液的名義碰觸我
    的私密處及全身，我感覺到有性器官在我身上摩擦，實際上
    沒有這回事，我跟老師說在泡溫泉時，用上廁所當理由來停
    止被告的行為，在上廁所時發現有對方的體液的事，是假的
    ，因為泡溫泉之後，被告把我的手機沒收，我很生氣，我想
    報復他，就這樣跟老師說，但實際上是乙女把我手機沒收，
    我後來才知道。我跟老師說家中經濟由被告支援，他有給我
    手機，也會帶我去買衣服，買衣服時會跟我一起去更衣室，
    讓我覺得不舒服的話，也沒有這回事，我是因為以為他沒收
    我手機才這樣說。我有自傷的行為，是因為我自己遭遇到很
    多會讓自己有壓力的事情，像是課業，或者是被同學誤解，
    我從國一上學期開始有自傷行為，自傷行為與被告塗抹乳液
    的事完全無關等語（見他字卷第9至17頁）。　　
２、於偵查中之證述：
⑴、於110年1月28日偵查中陳稱：我有跟輔導老師陳老師提及被
    告的事情。星期三是我的輔導時間，在手機被沒收的那個星
    期，本來我是跟老師講假日怎麼過的，發生什麼事，我跟老
    師提到手機被姑姑（即乙女）沒收，但當時乙女跟我說是被
    告沒收我的手機，因為我跟被告發生爭執，當時我在臉書帳
    號改了大頭貼，被告在我的臉書貼了一些貼圖，我不喜歡他
    的貼圖，就把它刪掉，被告用臉書聯絡私訊我，說我刪他的
    留言，他要刪我的帳號，我們就越吵越兇，被告把這件事用
    LINE告訴乙女，乙女用LINE告訴我被告跟我吵架的事，表示
    被告要把我手機拿走，然後乙女就把我的手機拿走。我一開
    始只有跟老師說沒收手機的事，後面才接著說泡溫泉的事，
    在同一次會談中，我跟老師說泡湯的事，當時我是騙老師的
    ，因為很不爽，被告沒有經過我的同意，亂改我的頭貼，自
    以為自己沒有錯，又把我的手機收走，所以我向老師提跟被
    告去泡湯的事，我真的有跟被告去泡湯過，是在跟老師會談
    前，我跟被告說過我想去日本泡湯，但是沒有機會，所以他
    就帶我去泡湯，乙女也知道這件事。泡湯當日，他教我怎麼
    泡，教完後，他自己先出去，讓我自己待在浴室內泡溫迫，
    我泡完就穿好衣服出去，我泡湯過程中被告沒有進入浴室，
    他也沒有碰觸我。當時我是因為他說要把手機拿走，我在網
    路上有亂點亂看漫畫，看到漫畫情節有類似的，發現這樣講
    可以告，所以就告訴陳老師，我很生氣，想要報復他，所以
    就這樣告訴陳老師。我也有跟陳老師提到塗乳液的事，我跟
    老師輔導時都會說實話，這次是因為當下很生氣，很想報復
    被告，才會騙老師，後來我有跟老師說之前講到泡湯、塗乳
    液的事情是假的，我覺得有點良心不安，所以就跟老師說等
    語（見他字卷第61至63頁）。
⑵、於110年8月17日偵查中陳稱：我在國中一年級下學期時就曾
    自傷，因為跟同學吵架的緣故，要發洩心理壓力所以自傷，
　　109年9月時，因為跟導師吵架，所以又自傷。卷附的自述表
    是我寫的，當時輔導老師叫我將發生的事情寫下來，想要瞭
    解發生什麼事，是因為我跟老師提到旅館的事，老師叫我寫
    下來。我在自述表中提到對方會主動幫我脫衣服、褲子，自
    己也會說去褲子及內褲，且在幫忙抹乳液時用到重要部位，
    實際上他有幫我抹乳液，但沒有脫褲子，也沒有幫我脫衣服
    和褲子，他是幫我的手腳抹乳液。之所以我在自述表中記載
    的情形跟我後來講的不一樣，因為對我而言，手機是很重要
    的東西，我之前跟被告吵架，根本就不是我的問題，但最後
    被處罰的卻是我，我之前講的是隨便說的，後來我意識到事
    情的嚴重性，所以才說實話。我在自述表中提到「我可以感
    覺到他的性器不斷在我身上摩擦，磨到一半，我會假借上廁
    所讓他停止，在沖澡前我在屁股摸到透明無色又有點稠的東
    西，我有點懷疑是男生的精子，但之後又覺得不可能，所以
    就沒去在乎」這段陳述我沒有親身經驗，我不確定那是他的
    分泌物還是我的分泌物，我是在陰道口附近摸到分泌物的，
    這不是在溫泉旅館，是某次在家洗澡的時候。被告在家中也
    有幫我抹過乳液。我在自述表寫的前2行是指在泡溫泉的旅
    館，第3行以後是寫在家裡的情形，我會想很多，我家有些
    房間是租出去的，家裡很常出現其他人，我家晾衣服的地方
    在樓下，有時候我會亂想，我不確定來我家的人會不會碰我
    的衣服。因為我會看小說，有類似的情節。被告幫我抹乳液
    只有手跟腳，我去洗澡時，脫去內衣褲時感覺有東西，有點
    乳白色有點稠的液體，我當時想說可能是有其他人碰我的內
    衣褲等語（見他字卷第133至135頁）。
３、於本院審理時證稱：大約於4、5年前，被告到我家裝電腦時
    ，我才認識被告，被告是乙女的朋友，我把被告當爸爸看待
    。被告來我家時，乙女會在場，他大約2、3個月會來我家一
    次，會帶一些吃的東西過來，跟我們聊一下天。109年8月，
    我曾與被告去泡湯，當天乙女沒有去，我一直想去泡湯，我
    又比較信任被告，跟他討論後，他決定帶我去，被告也有跟
    乙女討論這件事。泡溫泉當天，被告曾於泡湯後幫我抹乳液
    ，是幫我擦四肢，我有穿著衣服。後來我有把跟被告去泡湯
    的事主動告訴輔導老師，我跟輔導老師說，我跟被告去泡湯
    ，被告有脫我衣服之類的，還有幫我擦乳液，被告有跟我一
    起泡湯，輔導老師有叫我寫下發生的事情，還有叫我畫房間
    的樣子，當時我寫的內容就是卷附的自述表（即不公開卷第
    115頁），內容是我按照自己的意思自己寫的，自述表的內
    容地點是家裡跟泡湯發生的事寫在一起，可是實際上沒有發
    生，我當時不懂事亂寫，現在也很自責，後來導師也有找我
    去問泡湯的事，我跟她說實際上沒有發生這種事情，我有跟
    導師說被告用乳液擦我的手、腳，我不記得有沒有跟她說我
    覺得不舒服。後來社工也有跟我見面，我當時跟社工說我自
    己一個人進去泡湯的，被告在外面等我，被告沒有幫我脫衣
    服，是我自己脫的，自己泡，泡完之後出去，只有擦四肢的
    乳液，是在經過我同意的情況下。我跟輔導老師說泡湯那件
    事的當天就通報了，輔導老師後來有通知乙女。當時我的手
    機被乙女沒收，是在我跟被告吵完架後，那時我在臉書貼了
    1張照片，被告在照片上貼了其他圖案，我有點不開心，怕
    別人看了會說一些什麼話，所以就把它刪了，被告來跟我說
    這件事，就有點小衝突，我的手機就被沒收了，當時我以為
    是被告沒收我的手機，後來在輔導老師通報後，乙女才跟我
    說手機是她沒收的，不是被告沒收的。後來我有跟輔導老師
    說這件事情是我亂講的。自述表上寫的「他會自己主動幫我
    脫衣服、褲子」、「他自己也會脫褲子（包括內褲）」、「
    他會先苟一點去用我的重要部位」、「我可以感覺得到他的
    性器不斷的在我身上摩擦」這些事情在現實生活中沒有發生
    過，自述表中的「但在沖澡前我在屁股上有摸到透明、無色
    ，又有點稠的東西」，這是我有摸到的，不是發生在泡湯的
    那天，是發生在家裡的時候。自述表的內容我是照我當時跟
    輔導老師講的那樣寫上去，可是這上面寫的完全都沒有發生
    過，因為當時我很氣，我明明就沒有做什麼，可是為什麼我
    的手機要被沒收，我當時以為是被告沒收我的手機。我和被
    告去泡湯的過程，當時只有我一個人進去浴池裡，被告在房
    間的床上玩手機，他沒有進來浴室泡，我泡完出浴室是衣服
    穿好的狀態，被告實際上沒有把他的上衣或褲子脫下來過，
    我在泡湯的時候脫衣服，是我自己脫的，泡湯的當天我有帶
    自己的手機進浴室，有用我的手機連上我的臉書，拍照片放
    在臉書上面的限時動態，還有發給我的同學，當時我是在泡
    湯當時用Messenger跟同學聯繫對話，當天我的手機一直在
    我的手上，泡湯結束後，我和被告還有跟他的朋友一起去吃
    鐵板燒、逛街，被告再載我去乙女公司等語（見本院卷第13
    0至164頁）。
４、被害人甲○於本案之自述表內容、臺中市性侵害案件減少被害
    人重複陳述作業訊前訪視紀錄表所載事發經過內容部分：
⑴、被害人甲○於109年10月7日所書寫之自述表內容「時間：暑假
    ，地點：家裡（幾乎）、泡湯的旅館（去1次而已），他會
    自己主動幫我脫衣服、褲子，而他自己也會脫褲子（包括內
    褲），他在幫我抹乳液時，他會先苟一點去用我的重要部位
    ，之後在幫我抹全身，我可以感覺得到他的性器不斷的在我
    身上磨擦，抹到一半我會假借去上廁所的理由，讓他停止，
    自己再穿褲子衝去廁所，我去廁所，我有沖澡，但在沖澡前
    ，我有在屁股那裡摸到透明無色又有點稠的東西，我有點懷
    疑是男生的精子，但之後又覺得不可能，所以就沒去在乎」
    （見不公開卷第115頁），則依該自述表之內容表示，案發
    地點有2處，分別為被害人甲○家裡、泡湯之旅館；被告之行
    為為主動幫被告脫衣物、脫自己的褲子，為被害人甲○全身
    塗抹乳液，以性器在甲○身體磨擦；被害人甲○以上廁所為由
    讓被告中止以性器在甲○身體磨擦之動作，甲○於沖澡時曾在
    自己的屁股摸到稠狀物。
⑵、於109年10月8日之臺中市性侵害案件減少被害人重複陳述作
    業訊前訪視紀錄表所載事發經過內容記載：案主自述發生時
    間約莫109年8月父親節之前，發生時間為週一至週五的某日
    ，因案主過往未曾有泡湯的經驗，當天僅案主與嫌疑人一同
    前往泡湯地點，案妹於安親班上課未一同前往，案主並不記
    得旅館名稱及房號，當天案主身穿洋裝前往，進入房間後嫌
    疑人將泡湯池注水，同時也自行將身上衣服脫掉僅剩內褲後
    喚案主脫掉身上的衣物先行沐浴，進入浴室後嫌疑人先幫忙
    案主沖水，抹上全身的沐浴乳，但未碰到私密處，完成沐浴
    後讓案主先下去泡湯池，案主選擇湯池中最角落的位置，隨
    後嫌疑人進入湯池後於案主右前方的斜對角位置泡湯，案主
    自述可能是第一次泡湯不習慣的關係，浸泡約5分鐘左右感
    覺有些頭昏而先行離開湯池，嫌疑人要案主先到床上休息，
    稍後會幫案主擦拭乳液，案主擦乾身體後於床上等待，嫌疑
    人離開湯池後並未穿著衣服，便開始為案主塗抹乳液，從背
    部、腿部、手、胸部等身體部位，塗抹案主胸部時，案主有
    感覺不舒服，會有尷尬的感覺，當時會害怕不敢說，一方面
    也考量嫌疑人會提供經濟援助的關係，但當下並未明確反應
    ，僅是不斷詢問是否可以穿回衣服，因案主覺得冷，嫌疑人
    告知還要塗抹第二次乳液（方式如同第一次），社工追問為
    何案主不自行塗抹乳液，案主回應自己也這麼想，但不曉得
    為何嫌疑人要為其塗抹．．，另與案主釐清在家時塗抹乳液的
    情形係109年8月間，當時嫌疑人前往家中，案主姑姑因工作
    關係先行外出上班，當時案主趴著休息，嫌疑人認為案主皮
    膚狀況不好而購買乳液，幫案主塗抹案主身體及私密處部位
    ，但並未在案主隱私部位有多停留的情形等語（見不公開卷
    第13頁），則依社工對被害人甲○訪視時，被害人甲○對於泡
    溫泉該次之描述，被告之行為係喚甲○自行脫掉身上的衣物
    沐浴，被告自己脫下身上的衣物僅餘內褲，被告為甲○沖水
    、全身塗抹沐浴乳，甲○先下浴池，被告再進入浴池，其後
    甲○先離開浴池至房間床上休息（甲○未提及自己是否有將衣
    物穿上），被告離開浴池後，未穿著衣物而為甲○背部、腿
    部、手部、胸部塗抹乳液；又被告曾在甲○家中，趁甲○趴著
    休息之時，以乳液為甲○塗抹身體及私密部位，核與被害人
    甲○前揭自述表所記載之內容核有多處不相合之處，被害人
    甲○於訪視時並未提及被告曾有以性器在其身上磨擦，在身
    上發現疑似男性性器稠狀分泌物等節；又證人即被害人甲○
    於警詢、偵查及本院審理時就該次與被告前往泡溫泉時，被
    告究有無對其為自述表、訪視內容所載之猥褻行為乙節，均
    一致證稱並未發生該等猥褻行為，已如前述，則甲○於自述
    表及訪視時所述是否可信，實有疑義。
㈢、證人陳○君（即輔導老師）、蔡○芳（即導師）、陳社工（即
    訪視社工）之證述部分：按證人陳述之證言，常有就其經歷
    、見聞、體驗事實與他人轉述參雜不分，一併供述之情形，
    故以證人之證詞作為性侵害被害人陳述之補強證據，應先釐
    清其證言組合之內容類型，以資判斷是否具備補強證據之適
    格。其中如係屬於轉述待證被害人陳述其被害之經過者，因
    非依憑自己之經歷、見聞或體驗，而屬於與被害人之陳述被
    評價為同一性之累積證據，應不具補強證據之適格；但依其
    陳述內容，茍係以之供為證明被害人之心理狀態，或用以證
    明被害人之認知，或以之證明對聽聞被害人所造成之影響者
    ，由於該證人之陳述本身並非用來證明其所轉述之內容是否
    真實，而是作為情況證據（間接證據）以之推論被害人陳述
    當時之心理或認知，或是供為證明對該被害人所產生之影響
    ，實已等同證人陳述其所目睹之被害人當時之情況，則屬適
    格之補強證據。從而證人在審判中具結所為之陳述，究為傳
    聞或非傳聞，仍應求之待證事實與該一陳述者之知覺間之關
    係如何為定，陳述者所為知覺體驗之內容，以之為待證事實
    者，自非傳聞，若陳述者僅係傳述他人，亦即與待證事實有
    直接知覺之人之見聞者，則為傳聞。證人所為之陳述，可能
    涵括傳聞與非傳聞，自應分別情形定其證據能力之有無，尚
    無所謂得依刑事訴訟法第159條第1項規定之反面解釋，而謂
    被告以外之人於審判中之言詞陳述，自有證據能力之可言（
    最高法院103年度台上字第1256號刑事判決意旨參照）。經
    查：
１、證人陳○君之證述部分：　　
⑴、於110年1月28日偵查中證稱：我從109年9月開始輔導甲○，輔
    導頻率一週一次，碰到連假、月考會順延，當初是因為甲○
    有自傷的行為，由導師轉介過來我這邊。本案提出通報時，
    是第二或三次輔導，在此之前我和甲○在第一、二次輔導時
    是建立關係，談生活狀況、喜好居多，我詢問甲○為何自傷
    ，她表示是好玩，甲○有說自己家庭狀況，因此覺得自己沒
    有價值、不夠好，她沒有直接說沒有價值與自傷間的關聯。
    第三次輔導時，談話時間是在星期三中午，甲○有情緒在，
    講話速度比較快，她先提到手機被沒收，我關心一下對象是
    誰，甲○就講對象很噁心，會跟甲○一起買衣服一起進更衣間
    ，主要事情是說這個男生於109年暑假帶甲○去泡溫泉，說他
    要幫甲○抹乳液，甲○覺得噁心，有嘗試拒絕，但對方仍幫忙
    抹，抹了後，甲○心裡覺得不舒服。甲○說這個人是姑姑的好
    友，會幫忙照顧甲○跟妹妹，甲○說想要去泡溫泉，對方就提
    議去，結果姑姑突然不能去，才變成甲○與他一起前往。更
    衣室的事情是在泡湯前或後，甲○沒有講很清楚，甲○講到被
    告很噁心的這些事情時，聲音尖銳，語速很快，她只要講到
    不開心的事情情緒在時，她會跑到輔導室跟我說，講話語速
    很快，當下我聽到甲○講這件事情時，我感覺甲○是要告狀，
    沒有感覺甲○是害怕、緊張，直到我跟甲○說這樣事情我們是
    需要通報時，甲○才有點不解，緊張情況。甲○除了提到更衣
    、泡湯、塗乳液以外，於輔導時她沒有說到性器官接觸的事
    情，輔導結束後，我請她寫自述表，她才在自述表中提及性
    器官疑似被碰觸事情，這時甲○已經知道我要做性侵害通報
    。在此之前對甲○輔導時，她沒有提及被告。在輔導後隔天
    ，我請甲○到輔導室，甲○有表達出害怕，覺得姑姑收入微薄
    ，擔心這件事情會對對方造成影響，怕會影響姑姑和妹妹。
    甲○沒有提到她與被告間的互動及自傷行為間的關聯，在輔
    導通報當日甲○沒有展現害怕的樣子。輔導當日我就通報，
    通報完，姑姑表示不願通報，當日甲○就有點動搖，通報隔
    天甲○就變更陳述。甲○是用LINE電話跟我變更陳述，是在我
    通報後第2天晚上，甲○在在電話中說這件事情她是開玩笑的
    ，不是真的。我與甲○講LINE電話時，姑姑在甲○旁邊，甲○
    在我與姑姑與我講話時，她接了一句這不是真的，事後我有
    要詢問，但是甲○不想討論，她說不想講這件事情等語（見
    他字卷第64至66頁）。
⑵、於110年3月23日警詢中證稱：甲○是我輔導的學生，自109年9
    月26日轉介進來至今，甲○當初被轉介的原因是導師說她有
    自傷的行為，她有說過她自傷原因，說她心情不好時會自傷
    。在第二次輔導時甲○告訴我說，說她手機被沒收了，我知
    道她家庭狀況是由姑姑照顧，我問手機誰沒收，她說是一個
    叔叔，是姑姑的朋友，叔叔會帶她去更衣間換衣服，叔叔很
    噁心，叔叔上次帶她去泡溫泉，幫她抹乳液讓她不舒服，當
    我聽到這些，我就告訴她這事情很嚴重需要通報，我就問了
    她一些細節，我請主任跟甲○確認，並寫自述表，然後我就
    進行通報(詳如性侵害通報表)，並通知她姑姑。甲○陳述的
    細節跟自述表寫得差不多等語（見他字卷第109、111頁）。
⑶、於本院審理時結證稱：我認識甲○，我是她的輔導老師。一開
    始是因為導師看到甲○有自傷的行為，所以轉介給我輔導她
    。本件是國慶日前2天在跟甲○輔導時，她跟我說本案，學校
    才進行通報。當天我問她最近有沒有發生什麼事，她主動提
    到叔叔帶她去泡溫泉，叔叔在溫泉很奇怪，就是我在偵查中
    提到的她說對象很噁心，跟甲○一起買衣服然後進更衣室，
    這男生在109年暑假帶甲○去泡溫泉，他有幫甲○抹乳液讓她
    覺得噁心這些事，有提到手機被沒收的事，也提到這個叔叔
    也會做家庭的管教行為。當時甲○提到抹乳液這件事情的語
    氣與態度就是那種有點嫌棄的臉，她有時候講話很大聲，沒
    有到很激動。我印象當中甲○有說到有脫衣服的部分，她不
    知道是什麼樣的液體可能是體液，聽起來是不當的身體接觸
    ，因為女生是不舒服的情況。我跟甲○說這件事情要通報，
    當時她的反應是說「蛤，這個也要通報」，因為我解釋通報
    的流程和後續的狀況，談完之後又多留一節課，確認她當時
    接觸的狀況後，才再照她的敘述去進行通報，讓甲○自己寫
    陳述過程，甲○寫自述表時，內容都是她自己寫的，當時她
    坐在一個位置，我在做我自己其他的事情，她寫完自述表後
    ，我有看過內容，跟她陳述的內容算是接近的。輔導當天甲
    ○對於要通報這件事情，甲○沒有表現出不願意或是害怕，她
    覺得就是在陳述這件事情，通報後，隔天我再找她來，她變
    得比較慌亂，她會覺得這件事情好像很嚴重，就是我在偵查
    中說的輔導後隔天請甲○到輔導室，甲○有表達出害怕，姑姑
    的收入微薄，擔心這件事情會對對方造成影響，怕影響姑姑
    。我在通報表裡寫到「個案表示家中經濟由該名男子支援，
    也會提供個案手機使用，且個案購買衣服時，直接與個案進
    同一個更衣室，讓個案覺得不舒服，但害怕說出來對目前家
    中狀況造成影響，因為隱忍不說，導致在開學後也有自傷行
    為」，自傷那個部分可以是我自己做的連結，前面都是甲○
    跟我說的。通報的第二天她的感覺是滿煩燥的，當下社工來
    訪時，她有一個說法，可是連假之後，她當面跟我表示這是
    玩笑，我有再找她來一次問她為何這兩次說法不同，她說的
    理由是她手機被拿走很生氣之類的，她說她是在開玩笑，所
    以才會做第一次的陳述，但她更正說法的時間點我忘了，我
    沒有向甲○確認哪部分的陳述是開玩笑，當下她也不願意再
    討論這件事情。這件事情之後，我還是有繼續輔導甲○，後
    來她不太陳述這件事情，都是講學校或她交友的事情，以甲
    ○目前的狀況已經可以停止輔導了，通報後，我輔導的期間
    ，沒有看到甲○有自傷的行為，但有時她會出現咬指甲比較
    兇的情形，感覺她有壓力等語（見本院卷第209至227頁）。
２、證人蔡○芳之證述部分：
⑴、於警詢中證稱：我是甲○的導師，我之前因為甲○當幹部有些
    工作沒完成，我責備她後，我改聯絡簿時，有同學寫說看到
    她割手，我叫她來問，發現她有用美工刀割手自傷的行為，
    之前就有看到她手有一些傷痕，這次發生這是覺得有點嚴重
    ，所以我才轉介給輔導老師。我問過甲○為何要自傷，她說
    這樣可以紓壓，甲○自傷的原因，我的責備可能是其中一個
    原因，她有說心情不好或壓力大就會自傷，她有告訴我，她
    從國小心情不好就會這麼做，她同學也會，這樣很正常，她
    心情不好的原因可能姑姑會管她玩遊戲，考試考不好等，她
    提到她自傷的事情時，看起來很平靜，沒有跟我提到她疑似
    遭性侵的事情等語（見他字卷第95至99頁）。
⑵、於偵查中證稱：我是甲○的導師，109年9月底，我發現甲○身
    上有自殘痕跡，是用美工刀割手腕外側，傷口滿多的，當時
    甲○要幫忙收暑假作業，但拖很久都沒有收，本來是9月初就
    應該收好，拖到9月底，公民老師向我反應，我問甲○怎麼回
    事且有罵她，她就說一直没收齊，我說有困難要反應，所以
    我就罵她，下午有女同學就來跟我說有看到甲○割手，我就
    將甲○叫過來詢問，我看她的手有割的痕跡，全部都是新的
    傷痕。我問她為何要割自己，她說要紓壓，並說被罵心情不
    好，她說不想當公民科長，並說不喜歡公民老師，沒有提到
    別的事情，我有跟她說不要再割手，這不是正確的紓壓方式
    ，我就轉介給輔導室。在這件事之前，甲○的行為沒有特別
    之處。從甲○入學開始，因為她家庭狀況比較特別，我陸續
    曾問她有沒有遇到什麼事，她有時候會跟我說心情不好，說
    姑姑會管她玩遊戲，說她功課不好，但這是之前的事情與這
    次公民作業的事情不一樣。其實我之前就知道她會割腕，是
    在109年暑假前，只是沒有很嚴重，但這次傷痕比較多，之
    前只有看過1痕、2痕結痂的舊傷。輔導老師知情本案後通報
    時有告知我，我有把甲○叫過來問一次，她的說法跟輔導老
    師的說法一樣，甲○說那個男性長輩會出現在她家，會買東
    西給她，會帶她出去，有次帶她去泡溫泉，本來姑姑要一起
    去，但最後只有他們2個。那個男生幫她擦乳液，會碰到腿
    、小腿、手，我有問她有沒有跟那男生反應，她說沒有，但
    她不喜歡，沒有提到更進一步的行為。因為時間比較久，細
    節我已經記不清，但她說的跟輔導老師說的一樣，輔導老師
    說要通報，之後就交由輔導老師處理。在輔導老師告知我案
    發經過後，我找甲○來詢問時，甲○當下的精神狀態沒有特別
    之處，當時是冷靜平穩的狀態，很正常，沒有特別情緒反應
    。我知道後來甲○有變更說法，某天晚上姑姑打電話給我，
    我不記得是不是輔導老師告知我的同一天，姑姑說是甲○跟
    被告吵架，所以才故意講這些話，其實沒有這些事。姑姑與
    我通話，後來換甲○講，我問她說姑姑講的是真的嗎，她說
    對，沒發生那些事，我再問為何要講這些話，甲○說因為跟
    被告吵架，心情很不爽，因為被告把甲○的臉書帳號密碼改
    掉，還有更換臉書大頭貼，引起被告不滿，就把甲○臉書密
    碼換掉等語（見他字卷第121至123頁）。
３、證人陳社工於偵查中證述：本件被害人之訊前訪視紀錄表是
    由我製作的，訊前訪視當時甲○的說法就如同訊前訪視內容
    ，我於10月8 日去訪視，甲○當時沒有提及侵入性行為，但
    有講抹乳液等行為。對甲○訪談期間，我沒有特別問她手機
    被沒收的事，我是先問甲○與被告的關係，她說她稱呼被告
    為乾爸，認為被告對她、姑姑及妹妹滿好的，當時她沒有提
    及對被告不滿的情形，訪談過程中，當時我們是坐著對談，
    甲○行為沒有明顯異狀，但她在談話時比較跳躍，例如我問
    到癥結點，甲○在旅館裡面脫衣服覺得冷，為什麼沒有再把
    衣服穿回來，甲○就不說話、不回應。乙女在訪談後有跟我
    表示甲○變更陳述，於110年3月間我有再去找甲○，當時已經
    做完警詢筆錄，我跟甲○確認，甲○說因為她當時非常生氣被
    告沒收她手機，她有點報復的感覺，想要以社工和老師讓被
    告得到教訓，我有再跟甲○確認訪視當時曾要求她要據實陳
    述，她說她當時太生氣，她以為結果不會那麼嚴重。在10月
    8日接受訪視之時，我沒有感覺到甲○有氣憤或不滿，且她在
    後續跟我解釋為何變更陳述時講的生氣也只是言語陳述，我
    感覺不出她的情緒，她也是平靜的說等語（見偵字卷第15至
    17頁）。
４、依證人陳○君、蔡○芳、陳社工前揭證述內容，於109年10月7
    日證人陳○君對被害人甲○輔導時，證人蔡○芳於輔導老師通
    報後而詢問甲○時，及證人陳社工於同年月8日訪視被害人甲
    ○時，被害人甲○雖有向證人等陳述於109年8月間暑假時，與
    被告泡溫泉時，被告曾在其身上抹乳液乙節，姑不論被害人
    甲○對證人3人就泡溫泉當時，被告對其之猥褻行為陳述內容
    不完全一致，上揭證人等前開證述關於被害人甲○遭被告猥
    褻之本案經過，係聽聞甲○轉述所得之，證人陳○君、蔡○芳
    、陳社工並未親身經歷見聞被告如何對於甲○為猥褻犯行，
    其等所為證述單純係聽聞自甲○之說詞，並於事後向員警、
    檢察官轉述，應與甲○之陳述被評價為具有同一性，核屬甲○
    指訴之累積證據，而不具補強證據之適格。再者，證人陳○
    君、蔡○芳均一致證述，被害人甲○一開始轉介輔導老師輔導
    之就被害人甲○自傷之原因，被害人甲○未曾提及與被告之行
    為有何關聯，而均證述係起因於被害人甲○在學校生活、家
    庭因素，實難僅因被害人甲○曾有自傷之行為乙節，而遽認
    係因與甲○於通報及訊前訪視內容所提及遭被告猥褻行為所
    引起，是前開證據均無從作為甲○前揭於通報及訊前訪視內
    容所指述遭被告猥褻之補強證據。
四、至於卷附指認犯罪嫌疑人紀錄表、犯罪嫌疑人指認表、真實
    姓名對照表（甲○指認被告）、甲○手繪現場圖等證據，至多
    僅能證明於檢察官起訴書所指之時間，被告有與甲○於109年
    8月5日一同前往悅河精品旅館泡溫泉，嗣甲○於109年10月7
    日於輔導時表示遭被告猥褻，而進入性侵害案件處理程序等
    事實，而無法證明被告確有強制猥褻甲○之犯行存在。從而
    ，本案告訴人甲○於通報及訊前訪視所指述之內容顯有瑕疵
    ，本案復查無其他積極證據足資證明甲○上揭於通報及訊前
    訪視時所指述遭被告猥褻之證詞係屬真實，在無其他補強證
    據佐證下，尚無從認定有檢察官起訴書所指被告對甲○為強
    制猥褻行為之事實。
五、綜上所述，檢察官所舉之證據及卷內所有直接或間接證據，
    尚未達於通常一般之人均無合理懷疑，而可得確信被告確有
    本案對未滿14歲女子為強制猥褻犯行之程度。此外，復查無
    其他積極證據足資證明被告確有公訴意旨所指之對未滿14歲
    之女子為強制猥褻犯行，本案既存有合理懷疑，而致本院無
    法形成被告有罪之確切心證，自屬不能證明被告犯罪，揆諸
    前開說明，本件自應諭知被告無罪之判決。
據上論斷，應依刑事訴訟法第301條第1項，判決如主文。
本案經檢察官屠元駿提起公訴，檢察官王宜璇到庭執行職務。
中　　華　　民　　國　　111 　年　　7 　　月　　5　　日
                  刑事第三庭    審判長法  官  劉麗瑛   
                                      法  官  吳孟潔 
                                      法  官  簡志宇
以上正本證明與原本無異。
如不服本判決應於收受判決後20日內向本院提出上訴書狀，並應
敘述具體理由；其未敘述上訴理由者，應於上訴期間屆滿後20日
內向本院補提理由書（均須按他造當事人之人數附繕本）「切勿
逕送上級法院」。
告訴人或被害人如不服判決，應備理由具狀向檢察官請求上訴，
上訴期間之計算，以檢察官收受判決正本之日起算。
                                      書記官  黃聖心
中　　華　　民　　國　　111 　年　　7 　　月　　5　　日